【裁判字號】    97,易,1641
【裁判日期】    971114
【裁判案由】    毒品危害防制條例
【裁判全文】
臺灣臺北地方法院刑事判決              97年度易字第1641號
公  訴  人  臺灣臺北地方法院檢察署檢察官
被      告  甲○○
上列被告因違反毒品危害防制條例案件，經檢察官聲請以簡易判
決處刑（97年度毒偵字第1299號），本院認不宜以簡易判決處刑
，改依通常程序審理，被告於準備程序中就被訴事實為有罪之陳
述，經本院合議庭裁定改用簡式審判程序，判決如下:
    主  文
甲○○施用第二級毒品，累犯，處有期徒刑柒月。扣案甲基安非
他命殘渣袋（毒品量微無法磅秤）壹個沒收銷燬。
    事  實
一、甲○○前因施用毒品案件，2 度依本院裁定令入勒戒處所觀
    察、勒戒，分別於民國91年2 月20日、92年3 月5 日因無繼
    續施用毒品之傾向出所，各經臺灣臺北地方法院檢察署檢察
    官於91年2 月20日、92年3 月5 日以91年度毒偵字第183 號
    、第2411號為不起訴處分；又於94年間，因施用毒品案件，
    經本院於94年12月6 日以94年度簡字第1776號判決判處有期
    徒刑4 月確定，於94年12月6 日易科罰金執行完畢；復因施
    用毒品案件，經本院於96年7 月23日以96年度簡字第2116號
    判決判處有期徒刑6 月確定，經入監執行，嗣因中華民國九
    十六年罪犯減刑條例施行，經本院於96年9 月10日以96年度
    聲減字第2393號裁定減為有期徒刑3 月確定，於96年12月6
    日縮刑期滿執行完畢。詎仍不知悔改，基於施用第二級毒品
    甲基安非他命之犯意，於97年3 月26日某時許，在臺北市中
    山區○○○路○ 段65巷2 弄60號之鴨川旅館內（聲請書誤載
    為林森北路），以將第二級毒品甲基安非他命置於錫箔紙上
    以火燒烤產生煙霧吸食之方式，施用第二級毒品甲基安非他
    命（聲請書誤載為安非他命）1 次。嗣於97年3 月27日凌晨
    3 時許，在臺北市中山區○○○路○ 段65巷2 弄60號前，為
    警查獲，並扣得其所有之甲基安非他命殘渣袋（聲請書誤載
    為安非他命殘渣袋）1 個（毒品量微無法磅秤）。
二、案經臺北縣政府警察局南港分局報請臺灣臺北地方法院檢察
    署檢察官聲請簡易判決處刑，本院認不宜以簡易判決處刑，
    改依通常程序審理，於準備程序中，被告就被訴事實為有罪
    之陳述，經本院合議庭裁定改用簡式審判程序。
    理  由
一、訊據被告甲○○對於上開犯罪事實坦承不諱（見本院97年10
    月31日審判筆錄），而被告為警查獲後排放採集之尿液，其
    送驗結果係呈現安非他命及甲基安非他命類藥物陽性反應，
    有臺灣尖端先進生技醫藥股份有限公司97年4 月2 日濫用藥
    物檢驗報告、臺北市政府警察局偵辦毒品案件尿液檢體委驗
    單各1 紙在卷可稽（見偵查卷第45、47頁），並有扣案甲基
    安非他命殘渣袋1 個（毒品量微無法磅秤）、臺北市政府警
    察局南港分局毒品初步鑑驗報告單及照片各1 張存卷可考（
    見偵查卷第18、25頁），足徵被告前開出於任意性之自白與
    事實相符，堪以採信。本案事證明確，被告犯行堪以認定，
    應依法論科。
二、查被告前因施用毒品案件，2 度依本院裁定令入勒戒處所觀
    察、勒戒，分別於91年2 月20日、92年3 月5 日因無繼續施
    用毒品之傾向出所，各經臺灣臺北地方法院檢察署檢察官於
    91年2 月20日、92年3 月5 日以91年度毒偵字第183 號、第
    2411號為不起訴處分；又於94年間，因施用毒品案件，經本
    院於94年12月6 日以94年度簡字第1776號判決判處有期徒刑
    4 月確定，於94年12月6 日易科罰金執行完畢；復因施用毒
    品案件，經本院於96年7 月23日以96年度簡字第2116號判決
    判處有期徒刑6 月確定，經入監執行，嗣因中華民國九十六
    年罪犯減刑條例施行，經本院於96年9 月10日以96年度聲減
    字第2393號裁定減為有期徒刑3 月確定，於96年12月6 日縮
    刑期滿執行完畢等情，有臺灣高等法院被告前案紀錄表1 份
    在卷可按，被告於本案前揭時、地再次施用第二級毒品甲基
    安非他命之行為，屬多次犯施用毒品罪之情形，依法自應逕
    予追訴處罰。
三、按甲基安非他命為毒品危害防制條例第2 條第2 項第2 款明
    定之第二級毒品，不得非法持有、施用。核被告所為，係犯
    毒品危害防制條例第10條第2 項之施用第二級毒品罪。其施
    用第二級毒品前後，持有第二級毒品之低度行為，應為施用
    之高度行為所吸收，不另論罪。又被告有如事實欄所載犯罪
    科刑及執行之紀錄，有臺灣高等法院被告前案紀錄表1 份在
    卷可稽，其受有期徒刑執行完畢後，5 年以內故意再犯本件
    有期徒刑以上之罪，係屬累犯，應依刑法第47條第1 項前段
    規定加重其刑。爰審酌被告前經觀察、勒戒後，猶未戒除施
    用毒品惡習，足徵其自我檢束能力低弱，惟其施用毒品係戕
    害自身健康，且犯後坦承犯行，尚具悔意，及其犯罪之動機
    、目的、手段等一切情狀，認公訴人具體求處有期徒刑7 月
    應屬適當，爰量處如主文所示之刑，以資懲儆。扣案甲基安
    非他命殘渣袋1 個，為被告所有，業據被告自承在卷，因毒
    品本身量微無法磅秤，且與袋身無法單獨析離，均應依毒品
    危害防制條例第18條第1 項前段規定沒收銷燬。
據上論斷，應依刑事訴訟法第273 條之1 第1 項、第299 條第1
項前段，毒品危害防制條例第10條第2 項、第18條第1 項前段，
刑法第11條前段、第47條第1 項，判決如主文。
本案經檢察官杜慧玲到庭執行職務
中    華    民    國    97    年    11    月    14    日
                  刑事第十庭  法  官  謝昀璉
上正本證明與原本無異。
如不服本判決，應於判決送達後10日內（應抄附繕本）向本院提
出上訴狀（上訴書狀應敘述具體理由。上訴書狀未敘述上訴理由
者，應於上訴期間屆滿後二十日內補提理由書於原審法院。）。
                              書記官  鄭雅文
中    華    民    國    97    年    11    月    17    日
附錄法條：毒品危害防制條例第10條第2 項。
毒品危害防制條例第10條
施用第一級毒品者，處6 月以上5 年以下有期徒刑。
施用第二級毒品者，處3 年以下有期徒刑。


司法院資訊處製作；財團法人民間司法改革基金會備份。
